【裁判字號】    95,聲,2127
【裁判日期】    951107
【裁判案由】    聲請具保停止羈押
【裁判全文】
臺灣臺北地方法院刑事裁定              95年度聲字第2127號
聲請人即被告
選任辯護人    關維忠律師
被      告    甲○○
上列聲請人因被告甲○○常業詐欺案件（本院九十五年度訴字第
九七二號），聲請具保停止羈押，本院裁定如下：
    主  文
聲請駁回。
    理  由
一、聲請意旨略以：被告甲○○因涉犯常業詐欺案件，現遭貴庭
    裁定羈押中，被告加入該詐騙集團僅三、四月，參與詐騙被
    害人亦僅三、四名，所詐得金錢非屬過鉅，又被告已與被害
    人達成和解，顯無再犯之虞；本件被告於在押期間竭盡心力
    與被害人達成和解，並已補償被害人部分金錢，顯見被告確
    已深感悔悟，並有心賠償被害人損失，如能准被告具保停止
    羈押，被告誓將儘速覓得正職賺錢補償被害人損失等語。
二、被告甲○○涉犯常業詐欺案件，本院前以被告犯罪嫌疑重大
    ，本件尚有共犯「寶哥」、「徐姐」等人在逃，有事實足認
    有勾串共犯或證人之虞，且本件犯罪時間長達二年，詐騙金
    額高達三千萬元以上，出面指認之被害人有十五名，足認被
    告有反覆實施同一犯罪之虞，非予羈押顯難進行審判而有羈
    押之必要，爰依刑事訴訟法第一百零一條第一項第二款、第
    一百零一條之一第一項第七款之規定，於九十五年六月二十
    二日將被告收押，並以九十五年度訴字第九七二號裁定被告
    之羈押期間自九十五年九月二十二日起延長二月。
三、經查，被告涉犯常業詐欺案件，業經檢察官提起公訴，現由
    本院審理中，被告甲○○於九十五年六月二十二日執行羈押
    後，刑事訴訟法第一百零一條之一第一項第七款之規定修正
    為「被告經法官訊問後，認為犯刑法第三百三十九條、第三
    百三十九條之三之詐欺罪，其嫌疑重大，有事實足認為有反
    覆實施同一犯罪之虞，而有羈押之必要者，得羈押之」，並
    自同年七月一日施行，而上揭條文之修正立法理由為「因應
    九十四年二月二日修正公布，九十五年七月一日施行之修正
    刑法已刪除常業犯之規定，第一項第五款之刑法第三百二十
    二條常業竊盜罪、第六款之刑法第三百二十七條常業搶奪罪
    及第七款之刑法第三百四十條常業詐欺罪，已失依據，自應
    配合刪除。影響所及，犯刑法第三百二十條竊盜罪之慣竊，
    與犯刑法第三百三十九條詐欺罪之慣犯，將無法再依本條為
    預防性羈押，爰於刪除第五款、第七款常業竊盜及常業詐欺
    罪之同時，於第五款增列刑法第三百二十條之普通竊盜罪、
    第七款增列刑法第三百三十九條之詐欺罪。」，再按「修正
    刑事訴訟法施行前，已經開始偵查或審判之案件，除有特別
    規定外，其以後之訴訟程序，應依修正刑事訴訟法終結之」
    ，刑事訴訟法施行法第二條定有明文，九十五年七月一日施
    行之修正刑法縱已刪除刑法第三百四十條常業詐欺罪之規定
    ，然被告甲○○所為亦涉犯刑法第三百三十九條第一項之詐
    欺罪，其犯罪嫌疑重大，被告雖辯稱伊僅詐騙三、四名被害
    人，且與被害人達成和解云云，惟查，被告確有參與「寶哥
    」、「徐姐」及被告邱品芸所組成之詐欺集團，在該集團內
    擔任主任，負責指導業務助理以「投資私單獲取暴利」為幌
    ，詐騙前往應徵之二度就業中年婦女，本院綜合全案相關事
    證並審酌上開情節，認被告甲○○有反覆實施同一犯罪之虞
    ，非予羈押顯難進行審判而有羈押之必要，被告前開羈押原
    因依然存在，不能因具保而使之消滅，復為確保本案審判及
    執行而仍有羈押之必要。另聲請人以被告已與被害人達成和
    解，並補償被害人部分金錢，聲請具保停止羈押，經核顯與
    刑事訴訟法第一百十四條規定之情形不符合，且與羈押原因
    無涉，是其所請具保撤銷羈押，自難准許，應予駁回。
中    華    民    國    95    年    11    月    7     日
                  刑事第十四庭  審判長法  官  宋松璟
                                      法  官  孫萍萍
                                      法  官  李家慧
以上正本證明與原本無異。
如不服本裁定，應於送達後5日內，向本院提出抗告狀。
                                      書記官  楊文祥
中    華    民    國    95    年    11    月    7     日


司法院資訊處製作；財團法人民間司法改革基金會備份。
